# 应付职工薪酬中福利费中的疑惑

提问人：ＫＯ · ＯＫ 时间：2017-04-28 15:09:09
财企[2009]242号文件中说明，“福利费应包括为职工卫生保健、生活等发放或支付的各项现金补贴和非货币性福利”，那么企业购买的桶装水应该进福利费还是管理费用呢？ 另外文件中说明“企业为职工提供的交通、住房、通讯待遇，已经实行货币化改革的，按月按标准发放或支付的住房补贴、交通补贴或者车改补贴、通讯补贴，应当纳入职工工资总额，不再纳入职工福利费管理”那么不是按月发放的，不定期报销的，属于管理费用还是福利费。 望大神帮忙答疑解惑！！！

回答人：chenyiwei
1 、只能放在办公室里，在上班时间内喝的，一般可以计入办公费；发给职工，可以带回家在非工作时间和家人一起享用的，属于福利费。 2 、不是按月发放的，不定期报销的，且确与工作相关的，则不属于职工薪酬或福利，一般列入通讯费、办公费、差旅费等名目。

提问人：rdjxzj 时间：2017-06-06 15:42:53
如果以单位名义购买的电话充值卡呢？

回答人：chenyiwei
这种情况我理解作为福利费，作为职工薪酬看待的可能性更大。